Inventaris van het archief van het Hoofdkantoor van de Rotterdamsche Bank NV en van hierbij gedeponeerde archieven, (1755) 1863-1964 (1985)
Nationaal Archief, Den Haag
- ARCHIEF VAN HET HOOFDKANTOOR, A.
  - Organisatie en ontwikkeling, A.1.
    - Overnames en vestiging van kantoren, A.1.3.
      - Stukken betreffende een fusie tussen de Nationale Handelsbank en de Maatschappij voor Middellang Crediet NV te Amsterdam, alsmede de overname door de NHB van de Financieringmaatschappij voor Investeringen NV te Rotterdam, 1960, 1963-1964; 2611; 1 omslag
      - Voorstel betreffende de bekendmaking van de opening van de 350e vestiging van de bank, 1963; 2240; 1 katern
        Betreft een nieuw kantoor te Goor.
    - Interne organisatie, A.1.4.
      - Stukken betreffende het gebruik van de interlokale telefoonverbinding tussen de banken te Amsterdam en Rotterdam, 1907-1925; 93; 1 omslag
      - Stukken betreffende de organisatie en mechanisatie van de werkzaamheden en administratie van de diverse afdelingen van de bank te Amsterdam, de bank te Rotterdam en de Provinciale Centrale, 1918-1931, 1946, 1950, 1957-1959, z.j; 94; 1 pak
      - Ingekomen stukken van het personeel van de bank te Amsterdam betreffende suggesties ter verbetering van de administratie en organisatie, met staten van inzenders, 1918-1924, 1950; 95; 1 pak
      - Stukken betreffende de film Rondgang door het verleden, over de gang van zaken bij de Rotterdamsche Bankvereeniging, 1921-1927; 1506-2639; 1 deel en 1 band
        - Uitleenregister 1921-1927, 2639; deel
        - Ingeplakte kopieën van krantenartikelen betreffende vertoningen van de film 1922, 1506
      - Beschrijvingen van de effectenadministratie, de beursadministratie, de cliëntenpositie, de controleafdeling, de fondsenpositie, de nostro-administratie, de rekenkamer, uitlotingen en diversen over de jaren 1915-1922, 1320; 1 omslag
      - Stukken betreffende de invoering van wijzigingen in de administratie van kredieten en de archivering van de kredietdossiers, 1933-1947; 603; 1 omslag
      - Correspondentie van de Provinciale Centrale met de bijkantoren betreffende het aansprakelijk stellen van de kantoordirecties in gevallen van fraude door derden na het niet nakomen van de voorgeschreven controlemaatregelen, 1950; 96; 1 omslag
      - Stukken afkomstig van K.H. Beyen betreffende de (re)organisatie van de bank, 1960-1964; 2133; 1 omslag
    - Jubilea en andere feestelijkheden, A.1.5.
      - Stukken betreffende het vijftigjarig jubileum, 1913; 72; 1 pak
      - De vijftigjarige. Publicatie van de Rotterdamsche Bankvereeniging, met enige correspondentie van later datum, 1913, 1981; 74; 1 omslag
      - Gedenkschrift ter herinnering aan het 50-jarig bestaan der Rotterdamsche Bank, thans Rotterdamsche Bankvereeniging, 1863-1913. Publicatie van de Rotterdamsche Bankvereeniging. In viervoud, 1914; 73; 1 omslag
      - Rotterdamsche Bankvereeniging Rotterdam-Amsterdam. Fotoboek van de kantoorgebouwen te Rotterdam en Amsterdam, met beschrijvingen van de verschillende soorten van dienstverlening, uitgegeven ter gelegenheid van het vijftigjarig jubileum, 1914; 2259; 1 deel
      - Stukken betreffende het vijfenzeventigjarig jubileum, 1938; 75; 1 omslag
      - Tekstboekje bij de operette het goud der aarde, opgevoerd ter gelegenheid van het vijfenzeventigjarig jublileum, 1938; 2275; 1 katern
      - Gedicht van P. Embé op de golf van feestvreugde binnen de bank te Rotterdam na de geboorte van een prinses [Beatrix], [1938]; 76; 1 stuk
      - Programma van een feestavond op 19 oktober 1945, aangeboden door de directie ter herdenking van de bevrijding, 471; 1 stuk
      - Programma van een feestavond op 26 januari 1946, door de directie aangeboden aan het personeel naar aanleiding van de bevrijding. Gedrukt, 77; 1 stuk
      - Stukken betreffende het eeuwfeest, 1960-1963, 1983; 79-91; 3 pakken, 9 omslagen en 1 katern
        - Reclameactiviteiten 1961-1963, 79
        - Draaiboek van de voorbereidingen; met bijlagen 1961-1963, 80; pak
        - Financiële afwikkeling 1963, 81
        - Correspondentie met I.J. Brugmans betreffende het schrijven van een jubileumboek 1961-1963, 82
        - Organisatie van een voetbaltoernooi 1962-1963, 83
        - Krantenknipsels 1963, 84; pak
        - Giften aan diverse instellingen 1960-1963, 85
        - Circulaires aan de directies van de kantoren 1962-1963, 86
        - Dankbetuigingen aan diverse relaties voor de aangeboden geschenken 1963, 87
        - Contacten met de pers 1963, 88
        - Diners, recepties en voorstellingen 1962-1963, 89
        - Diversen 1962-1963, 1983, 90; pak
        - Jubileumnummer '100 jaar Rotterdamsche Bank' van De Tikker, personeelsorgaan van de Rotterdamsche Bank, 7e jrg. nr 1963 jun (katern), 91
  - Vergaderingen, A.2.
    - Aandeelhouders, A.2.1.
      - Correspondentie betreffende benoemingen, vergaderingen, werkzaamheden en beloning van de commissarissen en de commissie uit aandeelhouders tot opneming en goedkeuring der rekening en verantwoording van de directie, 1877-1921; 170
      - Circulaire aan de aandeelhouders betreffende de verkoop van ƒ 300.000,- 4% obligaties van de AG für Verwerthung von Grundeigenthum zu Berlin, en de hieruit voortvloeiende juridische problemen met R. Rudloff Grübs van de firma Franz Gaedicke te Berlijn. Gedrukt, 1881; 2553; 1 stuk
      - Notulen van de (buiten)gewone vergaderingen van aandeelhouders (II). Getekend, behalve 1921, 1906-1914, 1921; 97; 1 deel
      - Notulen van de (buiten)gewone vergaderingen van aandeelhouders. Getekend, 1911-1974; 98-2217; 3 delen en 1 omslag
        - 1911-1930, 98
        - 1931-1951, 99
        - 1952-1966, 100
        - 1966-1974, 2217; omslag
      - Notulen van de (buiten)gewone vergaderingen van aandeelhouders; met bijlagen. Deels concepten, 1956-1962; 101; 1 pak
      - Schriftelijk uitgewerkte vragen en commentaren van G.E. van der Werff sr van Van der Werff & Hubrecht NV, bankiers en commissionairs in effecten te Amsterdam, gesteld en geleverd tijdens de aandeelhoudersvergadering van 1964, 276; 1 stuk
    - College van commissarissen, A.2.2.
      - Lijsten van commissarissen en (onder)directeuren over 1863-1961, [1962]; 103; 1 stuk
      - Huishoudelijke reglementen voor het College van Commissarissen. Met ongedateerd afschrift. Het exemplaar van 1933 gedrukt en in vijfvoud, 1869, 1933, z.j; 102; 1 omslag
      - Correspondentie betreffende benoemingen, vergaderingen, werkzaamheden en beloning van de commissarissen en de commissie uit aandeelhouders tot opneming en goedkeuring der rekening en verantwoording van de directie, 1877-1921; 170; 1 lias
      - Proces-verbaal van de eerste vergadering van commissarissen van de Rotterdamsche Bankvereeniging, 1911; 107; 1 stuk
      - Correspondentie betreffende de aanstelling en het ontslag, de salariëring en de werkzaamheden van de controleurs aangewezen door het Comité uit Commissarissen. Deels afschriften, 1927-1951, 1961-1962; 106; 1 omslag
      - Lijsten van namen en adressen van commissarissen en (onder)directeuren, 1939, 1944-1949, 1951-1953, en van de leden van de Commissie van Advies voor de Provincie, 1939, 1945-1946, z.j., 1939, 1944-1953, z.j; 104; 1 omslag
      - Notulen van de vergaderingen van het College van Commissarissen, vanaf 1955 van Commissarissen en Directie; met bijlagen over 1917-1925. Getekend. Tot september 1954 genummerd, 1911-1964; 108-113; 2 delen en 4 pakken
        - 1911 apr-1917 mei [nrs 1-50], 108; deel
        - 1917 jun-1922 aug [nrs 51-104], 109; deel
        - 1922 sep-1925 [nrs 105-148], 110
        - 1926-1942 mei [nrs 149-213], 111
        - 1942 sep-1954 [nrs 214-252], 112
        - 1955-1964, 113
      - Notulen van de vergaderingen van de Commissie van Toezicht en de directie, 1960-1964, en van commissarissen en directie, 1964 jan-jul. Afschriften, incompleet. Deels in twee- of meervoud, 133; 1 pak
      - Briefwisseling van P.J.W. Friso met K.P. van der Mandele en W.N.H. van der Vorm betreffende zijn werkzaamheden als commissaris-controleur. Kopieën, 1962-1963; 2674; 1 omslag
        De originelen berusten bij P.J.W. Friso.
      - Notulen van de vergadering van de Raad van Commissarissen d.d. 25 januari 1965; met bijlagen, 2218; 1 omslag
        De vergadering werd gehouden in combinatie met vergaderingen van de Raad van Commissarissen van de Amsterdamsche Bank en de Raad van Advies van de Amro Bank.
      - Lijst van geboortedata van commissarissen, z.j; 105; 1 stuk
    - Commissie van Toezicht/Comité uit Commissarissen en Directie/Raad van Toezicht, A.2.3.
      - Instructie voor de Commissie van Toezicht, 1869; 2108; 1 stuk
      - Notulen van de vergaderingen van de Commissie uit Commissarissen, vanaf medio 1924 Comité en Directie en vanaf 1955 Raad van Toezicht; over 1923-1927 en 1955-1965 met bijlagen. Merendeels getekend, 1911-1913, 1923-1965; 114-132; 1 deel, 8 banden en 9 pakken
        - 1911-1913, 114; deel
        - 1923-1924 (I), 115
        - 1925 (II), 116
        - 1926 (III), 117
        - 1927 (IV), 118
        - 1928-1929 (V), 119
        - 1930-1933, 120
        - 1934-1935, 121
        - 1936-1937, 122
        - 1938-1939, 123
        - 1940-1942 aug, 124; pak
        - 1942 sep-1947, 125; pak
        - 1948-1950, 126; pak
        - 1951-1953, 127; pak
        - 1954-1956, 128; pak
        - 1957-1958, 129; pak
        - 1959-1960, 130; pak
        - 1961-1962, 131; pak
        - 1963-1965, 132; pak
      - Rapporten betreffende de controle van de kantoren, uitgebracht aan het Comité uit Commissarissen. Tot en met 1952 geparafeerd door de leden van het comité, 1938-1954; 2567-2572; 6 pakken
        - 1938-1943, 2567
        - 1944-1946, 2568
        - 1947-1951, 2569
        - 1952, 2570
        - 1953, 2571
        - 1954, 2572
      - Notulen van de vergaderingen van de Commissie van Toezicht en de directie, 1960-1964, en van commissarissen en directie, 1964 jan-jul. Afschriften, incompleet. Deels in twee- of meervoud, 133
      - Rapporten van het Eerste Nederlandsche Accountantskantoor van 1883 uitgebracht aan de directie en de Commissie uit Commissarissen, in het kader van een onderzoek naar het systeem en de werking van de controle binnen de bank, zoals uitgevoerd door de controleafdelingen van de banken te Amsterdam en Rotterdam en de Provinciale Centrale, 1961-1964; 837; 1 pak
    - Directie, A.2.4.
      - Notulen van de vergaderingen van de directie; met bijlagen over 1919-1960. Tot november 1922 genummerd. Vanaf inv.nr 135 ingeplakte exemplaren in machineschrift. Incompleet. Deels getekend of geparafeerd, 1917-1964; 134-165; 1 deel, 18 banden en 13 pakken
        - 1917-1919 mei 10 [nrs 1-31], 134; deel
        - 1919 mei 17-1919 dec [I, nrs 32-44], 135
        - 1920 jan-1920 mrt [II, nrs 45-56], 136
        - 1920 apr-1920 jun [III, nrs 57-67], 137
        - 1920 jul-1920 sep [IV, nrs 68-81], 138
        - 1920 okt-1920 dec [V, nrs 82-93], 139
        - 1921 jan-1921 mrt [VI, nrs 94-105], 140
        - 1921 apr-1921 jun [VII, nrs 106-121], 141
        - 1921 jul-1921 okt [VIII, nrs 122-138], 142
        - 1921 nov-1922 feb [IX, 139-158], 143
        - 1922 mrt-1922 jul [X, nrs 159-172], 144
        - 1922 aug-1922 nov [XI], 145
        - 1923 sep-1924 [XII], 146
        - 1925-1927 [XIII], 147
        - 1928-1929 [XIV], 148
        - 1930-1933, 149
        - 1934-1935, 150
        - 1936-1937, 151
        - 1938-1939, 152
        - 1940-1942 jun, 153; pak
        - 1942 okt-1944 aug, 154; pak
        - 1945 sep-1946, 155; pak
        - 1947, 156; pak
        - 1948, 157; pak
        - 1949, 158; pak
        - 1950, 159; pak
        - 1951-1952, 160; pak
        - 1953-1955, 161; pak
        - 1956-1957, 162; pak
        - 1958-1959, 163; pak
        - 1960-1961, 164; pak
        - 1962-1964, 165; pak
      - Klapper op de notulen van de vergaderingen van de directie, 1917 okt-1919 mei; 167; 1 deel
        Voor de notulen zie inv.nr 134 in deze rubriek.
      - Bijlagen bij de notulen van de vergaderingen van de directie, 1918-1919; 168; 1 omslag
      - Nota's van de Afdeling Controle bestemd voor de directie, 1956-1966; 2216; 1 pak
      - Agenda's en notities voor directievergaderingen, 1959-1962; 169; 1 pak
        Afkomstig van directeur P. Plantenga.
      - Notulen van de vergaderingen van de directie. Afschriften. Incompleet. Deels in twee- of meervoud, 1961-1964; 166; 1 pak
      - Notulen van de gecombineerde directievergaderingen Amsterdam-Rotterdam Bank NV. In tweevoud, 1964 jul-okt; 184; 1 omslag
    - Overige, A.2.5.
      - Verslag van de eerste bijeenkomst van de Commissie van Admissie uit de commanditaire vennoten met commissarissen en directie, 1864; 2549; 1 stuk
      - Notulen van vergaderingen van de directie, van commissarissen, van commissarissen en directie, van comité en directie en van de Commissie van Advies voor de Provincie; met bijlagen. Afschriften afkomstig van H.L. Woltersom. Incompleet, 1940-1960; 171-177; 7 pakken
        - 1940-1941, 171
        - 1942-1943, 172
        - 1944-1947, 173
        - 1948-1951 aug, 174
        - 1951 sep-1954, 175
        - 1955-1959, 176
        - 1960, 177
      - Bijlagen bij de notulen van vergaderingen van de directie, van commissarissen, van commissarissen en directie, van comité en directie en van de Commissie van Advies voor de Provincie, vermoedelijk afkomstig van C.F. Karsten, 1961-1965; 178-182; 5 pakken
        - 1961 1e halfjaar, 178
        - 1961 2e halfjaar, 179
        - 1962, 180
        - 1963, 181
        - 1964-1965, 182
      - Samenvattende verslagen van de postvergaderingen. Genummerd 1-275, 1961-1962; 183; 1 pak
  - Correspondentie, A.3.
    - Bank te Rotterdam, A.3.1.
      - Circulaires van de Rotterdamsche Bank en van haar commissarissen, 1863-1872; 185; 1 omslag
      - Correspondentie van de directie van de Rotterdamsche Bank, 1864-1886; 2109; 1 omslag
        Betreft brieven van en aan: Wertheim & Gompertz, 1864 [i]; De Nederlandsche Bank, 1866 [i]; Rothschild & Sons te Londen, 1866-1867 [i en u]; N.N. 186[.] [u]; N.N., 1870 [i]; commissarissen van de Rotterdamsche Bank, 1879 [i]; N.N., 1884 [u]; Compagnie Universell du Canal Interocéanique te Parijs, 1886 [i]; N.N., z.j. [u].
      - Correspondentie met de Comptoir Belgo-Hollandais SA/Belgisch-Hollandsch Effectenkantoor NV te Brussel, 1941-1942; 2682; 1 omslag
      - Circulaires van de bank te Rotterdam en de Provinciale Centrale aan de directies van de kantoren. Genummerd, 1945, 1948-1950; 187-190; 4 pakken
        - 1945 [1-97], 187
        - 1948 [145-296], 188
        - 1949 [297-450], 189
        - 1950 [451-640], 190
      - Ingekomen brief van N. Bernard te Bandoeng waarin hij verklaart akkoord te gaan met de bijgaande Algemene Voorwaarden, 1950; 2277; 1 stuk
    - Bank te Amsterdam, A.3.2.
      - Circulaires aan de afdelingschefs en het personeel. Merendeels genummerd. Geordend op onderwerp, 1915-1923; 259-260; 2 pakken
        - Voorschriften en instructies, 259
        - Duurte- en kinderbijslag; zoekgeraakte stukken; vertrek of overlijden; vakantie- en feestdagen; zomertijd en jaarwisseling; Zegelwet; diversen, 260
      - Mededeelingen van de directie aan de directies van de kantoren, 1918-1922; 186; 1 omslag
      - Circulaires aan de afdelingschefs met mededelingen van zakelijke en organisatorische aard, waaronder de oprichting en verplaatsing van afdelingen, met lijst van beslagleggingen, 1920-1922; 255; 1 omslag
      - Correspondentie van het Secretariaat van de bank te Amsterdam met De Nederlandsche Bank, 1936-1946; 226
      - Minuten van uitgaande brieven van diverse afdelingen, 1940-1943; 2624; 1 pak
      - Circulaires aan de directies van de kantoren. Genummerd. Met klappers op de nrs. 1-200 en B1-400, 1940-1941, 1943, 1945-1946; 262-269; 8 pakken
        In inv.nr 262 bevinden zich ook circulaires van de Provinciale Centrale.
        - 1940 mei 16-nov 25 [1-100], 262
        - 1940 nov 25-1941 jun 23 [101-200], 263
        - 1942 feb 6-1943 feb 1 [301-450], 264
        - 1943 feb 5-dec 18 [451-600], 265
        - 1943 dec 21-1945 apr [601-732], 266
        - 1945 mei 12-nov 2 [B1-150], 267
        - 1945 nov 2-1946 mei 22 [B151-300], 268
        - 1946 mei 22-nov 1 [B301-401], 269
      - Correspondentie [van de Afdeling Juridische Zaken], 1941-1966; ---
        Zie inv.nrs 251-253.
      - Index op de verzonden circulaires van mei 1940 tot en met 31 december 1941, nrs. 1-286, [1942]; 2097; 1 stuk
      - Correspondentie van de directie, voornamelijk met de Provinciale Centrale, betreffende de gevolgen van de oorlogshandelingen voor de bijkantoren, 1944-1945; 225; 1 pak
      - Minuten van uitgaande stukken van het Secretariaat aan en betreffende de Comptoir Belgo-Hollandais SA/Belgisch-Hollandsch Effectenkantoor NV te Brussel. Dagkopieën, 1944-1945; 227; 1 pak
      - Correspondentie van het Secretariaat met de bijkantoren en met derden betreffende het verstrekken van geldleningen aan derden door de Stichting Pensioenfonds van de Rotterdamsche Bankvereeniging, 1944-1946, 1949-1951; 230-231; 2 pakken
        - 1944-1946, 230
        - 1949-1951, 231
      - Correspondentie van de Afdeling Algemene Zaken met de bijkantoren betreffende het inzamelen van gelden voor de Stichting Nederlandsch Volksherstel, 1945-1946; 232; 1 omslag
      - Correspondentie van het Secretariaat, serie diversen. Per inv.nr alfabetisch op naam van afzender/geadresseerde, 1946-1950; 198-205; 8 pakken
        - 1946 sep-1947 mrt 12, 198
        - 1947 mrt 13-sep, 199
        - 1947 dec-1948 apr, 200
        - 1948 jul-dec 14, 201
        - 1948 dec 14-1949 feb 12, 202
        - 1949 feb 12-mei, 203
        - 1949 jun-sep, 204
        - 1949 okt-1950 jan, 205
      - Correspondentie van het Secretariaat met de Raad van Beheer en de liquidatoren van de Comptoir Belgo-Hollandais SA/Belgisch-Hollandsch Effectenkantoor NV te Brussel betreffende de liquidatie, 1946-1954; 228; 1 pak
      - Ingekomen stukken bij de Afdeling Algemene Zaken, voornamelijk afkomstig van de bank te Rotterdam en de Provinciale Centrale, 1947, 1949-1950; 206-208; 3 pakken
        - 1947, 206
        - 1949, 207
        - 1950, 208
      - Minuten van uitgaande stukken van de Afdeling Algemene Zaken aan de bank te Rotterdam en de Provinciale Centrale, 1947, 1949-1950; 209-211; 3 pakken
        - 1947, 209
        - 1949, 210
        - 1950, 211
      - Correspondentie van de Afdeling Algemene Zaken, serie zakelijk. Alfabetisch op naam van afzender/geadresseerde, 1947, 1949-1950; 247-250; 4 pakken
        - 1947, A-M, 247
        - 1947, N-Z, 248
        - 1949, 249
        - 1950, 250
      - Minuten van uitgaande stukken van het Secretariaat. Geparafeerde directiekopieën. Alfabetisch op naam van geadresseerde, 1948; 233-235; 3 pakken
        - 1948 feb-mei 8, 233
        - 1948 mei 10-aug 12, 234
        - 1948 aug 13-nov 29, 235
      - Ingekomen en minuten van uitgaande gelukwensen en condoleances, 1949-1952; 254; 1 pak
      - Registers van aantekeningen van [door diverse medewerkers van de Afdeling Correspondentie] behandelde zaken, circa 1954-1964; 278-281; 4 delen
        - circa 1954-1957, 278
        - circa 1957-1958, 279
        - circa 1958-1961, 280
        - circa 1961-1964, 281
      - Correspondentie van de directie te Amsterdam, serie diversen, 1958-1961; 221-224; 4 pakken
        - 1958-1959 apr, 221
        - 1959 mei-dec, 222
        - 1960 jan-okt, 223
        - 1960 nov-1961, 224
      - Minuten van uitgaande stukken van het Secretariaat. Roze kopieën. Alfabetisch op naam van geadresseerde, 1958-1962; 236-246; 11 pakken
        - 1958-1959 mrt, 236
        - 1959 apr-aug, 237
        - 1959 sep-dec, 238
        - 1960 jan-mrt, 239
        - 1960 apr-jul 14, 240
        - 1960 jul 15-okt, 241
        - 1960 nov-1961 jan, 242
        - 1961 feb-mei, 243
        - 1961 jun-okt, 244
        - 1961 nov-1962 feb, 245
        - 1962 jul-1962, 246
      - Notities van diverse functionarissen en afdelingen bestemd voor leden van de directie, alsmede correspondentie tussen directieleden onderling, 1958-1962; 219-220; 2 omslagen
        - 1958-1959, 219
        - 1960-1962, 220
      - Correspondentie met de bank te Rotterdam, 1959-1962; 212-217; 6 pakken
        - 1959, 212
        - 1960 jan-aug, 213
        - 1960 sep-1961 mei, 214
        - 1961 jun-okt, 215
        - 1961 nov-1962 mei, 216
        - 1962 jun-sep, 217
      - Minuten van uitgaande brieven van de directie [van de bank te Amsterdam] aan H.L. Woltersom. Alfabetisch op onderwerp, 1960; 229; 1 omslag
      - Correspondentie van de directie met de Provinciale Centrale, 1960-1962; 218; 1 pak
      - Circulaires aan de afdelingschefs. Genummerd, 1962-1965; 256-258; 3 pakken en 1 omslag
        Alle getekend door 'Bannink'.
        - 1962 apr-1963 mrt 5 [771-875], 256
        - 1963 mrt 5-1964 jun 17 [876-1050], 257
        - 1964 jun 18-1965 jul [1051-1194], 258
      - Circulaires aan het personeel en de gepensioneerden, 1962-1965; 261; 1 omslag
      - Circulaires aan de directies van de kantoren, vanaf maart 1965 aan de directies van de ex-RB-kantoren, series P, Q en R, effect-circulaires. Genummerd. Incompleet, 1963-1965; 270-1936; 7 pakken
        Om verwarring te voorkomen werd de serie elk jaar per 1 januari weer opnieuw genummerd en kreeg zij een nieuw letterkenmerk.
        - 1963 jan-apr 17 [P1-P139], 270
        - 1963 apr 17-sep 19 [P140-P314], 271
        - 1963 sep 20-dec [P315-P441], 272
        - 1964 jan-mei 11 [Q1-Q174], 273
        - 1964 mei 11-okt 16 [Q175-Q439], 274
        - 1965 jan-mrt 1 [R1-R109], 275
        - 1965 mrt 1-jul 12 [R110-R214], 1936
      - Circulaires aan de directies van de kantoren. Genummerd 266-306, 1964; 277; 1 omslag
    - Provinciale Centrale, A.3.3.
      - Correspondentie van de Afdeling Juridische Zaken van de Nationale Bankvereeniging, 1922-1923, 1929, en van de Provinciale Centrale, 1930-1932, 1922-1932; 2100; 1 omslag
      - Circulaires aan de directies van de kantoren, 1929-1945; 191-192; 2 omslagen
        Zie ook rubriek A.3.2., inv.nr 262.
        - 1929-1931, 1934, 191
        - 1940, 1943-1945, 192
      - Circulaires van de bank te Rotterdam en de Provinciale Centrale aan de directies van de kantoren. Genummerd, 1945, 1948-1950; ---
        Zie inv.nrs 187-190.
      - Circulaires aan de directies van de kantoren, serie PC. Genummerd, 1962-1965; 193-197; 5 pakken
        - 1962 jan-nov 15 [2947-3150], 193
        - 1962 nov 19-1963 jul 2 [3151-3350], 194
        - 1963 jul 2-1964 mrt 4 [3351-3550], 195
        - 1964 mrt 6-aug 6 [3551-3699], 196
        - 1964 aug 10-1965 feb 26 [3700-3897], 197
    - Afzonderlijke commissarissen en directeuren, A.3.4.
      - Correspondentie van H.A. Aalsmeer, directiesecretaris, 1958-1959; 282; 1 omslag
      - Correspondentie van H.M. Hirschfeld, commissaris en vanaf augustus 1960 voorzitter van de Raad van Commissarissen. De uitgaande stukken genummerd, 1959-1961; 283; 1 pak
      - Correspondentie van G. Keuning, directiesecretaris en later onderdirecteur, 1955-1962; 284-285; 2 pakken
        G. Keuning vertrok per 1 december 1962 en werd directeur van de Crediet- en Effectenbank.
        - 1955-1959, 284
        - 1960-1962, 285
      - Correspondentie van P.F. Kühler, onderdirecteur, 1958-1961; 286-287; 2 pakken
        - 1958-1959 aug, 286
        - 1959 sep-1961, 287
      - Correspondentie van R.F. van Lier, onderdirecteur, 1953-1956; 288; 1 pak
      - Correspondentie van IJ.J.H. van der Meulen, directeur, 1926-1929; 289; 1 pak
      - Correspondentie van J.H. Nijhuis, directiesecretaris, 1950; 290; 1 omslag
      - Correspondentie van P. Plantenga, directeur, serie diversen, 1958-1962; 291-296; 6 pakken
        - 1958-1959 mrt, 291
        - 1959 apr-dec, 292
        - 1960 jan-aug, 293
        - 1960 sep-1961 apr, 294
        - 1961 mei-okt, 295
        - 1961 nov-1962, 296
      - Correspondentie van R.F. Roos, directeur, 1960-1961; 297; 1 pak